臺灣高雄地方法院刑事判決　　　　　　　　　　　　九十三年度訴字第二一五四號
　　公　訴　人　臺灣高雄地方法院檢察署檢察官
　　被　　　告　甲○○
右列被告因違反毒品危害防制條例案件，經檢察官提起公訴（九十三年度毒偵字第三
五０五、三五０六、三五０七號），本院合議庭裁定由受命法官獨任進行簡式審判程
序後判決如左：
    主  文
甲○○施用第一級毒品，處有期徒刑柒月。
    事  實
一、甲○○前於民國（下同）八十八年間因施用毒品犯行，經臺灣屏東地方法院以八
    十八年度毒聲字第二００二號裁定令入戒治處所施以強制戒治，於八十九年十月
    二十三日強制戒治執行完畢釋放。詎甲○○仍未戒除毒癮，基於施用第一級毒品
    海洛因之犯意，於九十三年三月十八日十七時四十五分許起回溯至九十三年三月
    十六日十九時二十分內之某時，在屏東縣枋寮鄉○○村○○路二二三號住處，以
    將海洛因摻水以注射針筒注射入體內之方式，施用第一級毒品海洛因一次，為警
    於九十三年三月十八日十一時三十分許，在其住處查獲。
二、案經高雄市政府警察局移請臺灣高雄地方法院檢察署檢察官偵查起訴。
    理  由
一、(一)右揭犯罪事實，業據被告甲○○於本院審理時認罪，(二)核與被告於九十三年三
    月十八日十七時四十五分（採尿時間經檢察官退由員警查明，見臺灣屏東地方法
    院檢察署93毒偵1128號卷第六頁）為警查獲所採集尿液，經送驗結果確呈嗎啡（
    海洛因經人體代謝反應物）陽性反應，此有高雄市立凱旋醫院九十三年四月八日
    尿液檢驗成績書（見臺灣屏東地方法院93核退364號卷第十一頁一紙在卷可稽。
    (三)又被告施用毒品時間，固經檢察官起訴係自九十三年一月二十日十六時起至九
    十三年三月十七日止（依據臺灣高雄地方法院檢察署93毒偵3507號卷第五頁之偵
    訊筆錄），然被告於本院審理時供稱「從一月二十日開始究竟有沒有施用，我自
    己也記不清楚；從何時開始施用我忘記了，平均約半個月到一個月才施用一次，
    如果有工作有收入才會買來施用，施用幾次也忘記了，但一定超過一次」等語（
    見九十三年九月十六日審判筆錄第四頁）已有不同，而被告歷於警訊所陳述施用
    毒品之時間均不一致（九十三年三月十八日警訊：九十三年一月底間開始注射
    海洛因毒品，最近一次是九十三年三月十六日十二時許在家中注射海洛因毒品；
    九十三年三月十六日警訊：九十三年一月二十日十六時左右，在枋寮鄉我家附
    近海邊堤防注射毒品海洛因，約七日至十五日施用一次，最後一次於九十三年三
    月十三日下午二十時左右在我家房間內注射毒品海洛因；九十三年二月二十三
    日警訊筆錄：強制戒治執行完畢後，又於九十二年十二月間起施用海洛因毒品，
    最後一次施用海洛因毒品是於九十三年二月十六日晚上十八時三十分許，在枋寮
    鄉新龍村的海邊施用，平均每五至六日施用乙次），且被告前分別於九十三年二
    月二十三日十一時三十五分許、九十三年三月十六日十八時許，為警查獲所採集
    之尿液均呈現嗎啡陰性反應，此分別有屏東縣警察局潮州分局濫用藥物尿液表（
    見屏東縣警察局枋寮分局九十三年五月七日枋警刑字第０九三０００一００三號
    卷）、屏東縣衛生局煙毒及麻醉藥品類委託檢驗結果通知書（見屏東縣警察局枋
    寮分局九十三年五月十日枋警分刑字第０九三００００一０三五號卷），是難以
    被告所自白之施用時間為認定依據，(四)然審酌人體服用海洛因後二十四小時內約
    有服用量之百分之八十排泄於尿液中，其於尿液中排出之最長時限，受施用劑量
    、施用方式、個人體質及其代謝情況等因素影響，因個案而異，一般可檢出之最
    長時間為海洛因服用後二至四天，此有行政院衛生署管制藥品管理局九十一年十
    月三日管檢字第一一０四三六號函可稽，是被告三次採尿僅有九十三年三月十八
    日十七時四十五分該次檢驗出有嗎啡陽性反應，被告所自白之施用時間又不能作
    為認定依據，且被告第二次採尿係於九十三年三月十六日十八時許，距離第三次
    採尿時間不到九十六小時，是以被告自第二次採尿警訊結束（九十三年三月十六
    日十九時二十分）起至九十三年三月十八日十七時四十五分止之某時有施用第一
    級毒品海洛因之犯行。(五)被告雖自白有連續施用第一級毒品海洛因之犯行，其自
    白之施用時間、間隔均不一致，且依卷內之驗尿報告無法為認定有連續施用之依
    據，又無其他證據足以輔佐認定，是認被告僅有一次施用第一級毒品海洛因之犯
    行。(六)又被告前於八十八年間因施用毒品犯行，經臺灣屏東地方法院以八十八年
    度毒聲字第二００二號裁定令入戒治處所施以強制戒治，於八十九年十月二十三
    日強制戒治執行完畢釋放之事實，亦有臺灣高等法院被告全國前案紀錄表及臺灣
    高雄地方法院檢察署刑案資料查註紀錄表、臺灣屏東地方法院檢察署檢察官八十
    九年度戒毒偵字第四四六號不起訴處分書在卷足參，是本件事證明確，應依法論
    科。
二、(一)查海洛因為毒品危害防制條例第二條第二項第一款明定之第一級毒品，本件被
    告甲○○前因施用毒品，經強制戒治執行完畢釋放後，五年內再犯本件犯行，核
    其所為係犯毒品危害防制條例第十條第一項之施用第一級毒品罪，被告持有第一
    級毒品之行為已為其施用之高度行為所吸收，不另論罪。(二)爰審酌被告前經強制
    戒治，竟仍不知悔改，無堅定戒癮之意志，惟其行為尚未危害他人及其犯後坦承
    犯行，態度尚稱良好等一切情狀，量處如主文所示之刑。(三)至於公訴意旨認被告
    字九十三年一月二十日十六時起至九十三年三月十七日止之連續施用第一級毒品
    海洛因多次之犯行，惟如前述，被告除於九十三年三月十八日十七時四十五分許
    起回溯至九十三年三月十六日十九時二十分內之某時有施用第一級毒品海洛因一
    次之犯行外，其餘施用第一級毒品海洛因之行為，固經被告自白，然乏積極證據
    足資認定，原應為無罪之諭知，惟公訴意旨認此部分與前開有罪部分有連續犯之
    裁判上一罪關係，爰不另為無罪之諭知，又刑事訴訟法第二百七十三條之一第一
    項前段規定「被告就被訴事實為有罪之陳述時」，法院即得依該條規定裁定進行
    簡式審判程序，並未如刑事訴訟法第四百四十九第三項限定所科之刑，本件被告
    既就被訴事實為有罪之陳述，合議庭即得依前揭規定裁定進行簡式審判程序，本
    院亦應本於法律適用而不另為無罪之諭知，附此敘明。
據上論斷，應依刑事訴訟法第二百七十三條之一第一項、第二百九十九條第一項前段
，毒品危害防制條例第十條第一項，刑法第十一條前段，判決如主文。
本案經檢察官蔡國禎到庭執行職務。
中      華      民      國    九十三    年      九      月    二十四    日
                                      台灣高雄地方法院刑事第九庭
                                                法  官     楊智守
右正本證明與原本無異。
如不服本判決，應於判決送達後十日內，向本院提出上訴狀。
                                                 書記官    王美玲
中    華    民    國      九十三      年      九      月      三十      日
附錄本案論罪科刑法條：
毒品危害防制條例第十條
施用第一級毒品者，處六月以上五年以下有期徒刑。
施用第二級毒品者，處三年以下有期徒刑。
